Haverlij 40, 8219DA Lelystad

breugel0@xs4all.nl 06 24315968



Sebastian Breugelmans

18 oktober 1980

OVER MIJ

Ik kan u ruim 10 jaar ervaring in Risk en Finance aanbieden bij de beste bedrijven in diverse industrieën, ik beschik over bovengemiddelde communicatieve, analytische, commerciële en sociale vaardigheden en een goed oog voor detail, alles samen ruim voldoende om van mij de ideale kandidaat voor u te maken. Ik ben een sociaal persoon met de drive om te winnen en die veel waarde hecht aan goede communicatie, humor en geen fouten!

WERKERVARING

Business Controller AxFLow DC BV

april 2016 - heden

AxFlow DC BV is het logistieke bedrijfsonderdeel van de AxFlow Holding AB gevestigd in Zweden. De activiteiten van AxFlow DC BV bestaan uit het opslaan en distribueren van producten van de AxFlow Group.

TAKEN EN VERANTWOORDELIJKHEDEN

Lid van het (driehoofdige) management team.

Verantwoordelijk voor het finance team, bestaande uit 3 personen en de aansturing daarvan. Initiërend en ondersteunend t.o.v. planning & control cyclus.

Financiële onderbouwing business cases.

Rapporteren aan de managing director.

(statutaire) Jaarrekening opstellen en beoordelen.

Resultaat analyses en forecast maken.

Risk management en AO/IC.

Verantwoordelijk voor P&O en ICT.

Haverlij 40, 8219DA Lelystad

breugel0@xs4all.nl 06 24315968



Sebastian Breugelmans

18 oktober 1980

Manager Operations (collections) & Credit Koninklijke Talens BV & Bruynzeel Sakura BV

augustus 2012 - maart 2016

Aansturen van 8 FTE op Crediteuren (operations) en Credit. Het waarborgen van het team zodat het voldoet aan de overeengekomen doelstellingen. Het begeleiding en aansturen medewerkers credit en Operations op het hoofdkantoor alsmede de filialen in het buitenland. Risk beleid bepalen, uitvoeren en controleren. Risico analyses uitvoeren doormiddel van het beoordelen van jaarrekeningen. Toepassen Moody's Risk Calculation. Verzorgen BTW aangiftes.

Beheer en toepassen juistheid kredietverzekering binnen de organisatie. Beheer en afstemming kredietrisico's voor de debiteuren portefeuille wereldwijd. Beoordelen van investerings aanvragen. Beheer en uitvoer cashmanagement, facturatie en afstemming kasstroomrapportages voor alle filialen. Verantwoordelijk voor budgetbewaking en forecasting alsmede eindverantwoordelijk voor debiteuren en crediteuren "performance". Zorgdragen voor de maandelijkse financiële afstemming tussen de filialen en het hoofdkantoor. Voorbereiden en ondersteunen CFO bij de maand, kwartaal en jaarafsluiting in samenspraak met de controller.

Verder uitbouwen en professionaliseren van het credit, risk en operations beleid. Medewerkers actief begeleiden en stimuleren in de ontwikkeling van hun loopbaan.

Lid van het Management team.

Senior Credit & Risk consultant - Graydon Nederland BV

februari 2007 - juli 2012

Als Senior Credit & Risk consultant ben ik als consultant werkzaam geweest bij diverse nationale en internationale organisaties op project basis. Uitgangspunten waren probleemanalyse, veranderstrategien ontwikkelen, implementatie van software en de uitvoering daarvan begeleiden op het gebied van Credit en Riskmanagement. Diverse projecten uitgevoerd o.a. bij Achema Health services, College voor zorgverzekeringen, Air Products, ANWB, Proost en Brandt

Teamleider debiteurenbeheer - XS4ALL Internet BV

juni 2002 – januari 2006

Als teamleider debiteurenbeheer zakelijke markt verantwoordelijk voor de dagelijkse aansturing 4 FTE op de afdeling debiteurenbeheer. Workflow management. Rapporteren aan de CFO. Assisteren bij maandafsluiting.

Sebastian Breugelmans

18 oktober 1980

Haverlij 40, 8219DA Lelystad

breugel0@xs4all.nl 06 24315968



OPLEIDINGEN

HOFAM Business Controller - NIVE Opleidingen

2017 – Heden (verwachte afstudeerdatum, maart 2018)

HBO Marketing & Management - HBO Nederland

2001 - 2005

Vakkenpakket NIMA A + B, NIMA toepassingsgebieden, NIMA marktonderzoek, Bedrijfseconomie

Internationaal Hotel Management - Deltion College Zwolle

1997 - 2001

Internationaal Hotel Management met afstudeerstage in Londen, U.K.

Middelbaar Algemeen Voortgezet Onderwijs - ARCUS te Lelystad

1993 - 1997

Vakkenpakket: Economie, Aardrijkskunde, Wiskunde, Scheikunde, Duits, Engels

CERTIFICERINGEN

Lean Six Sigma DMAIC training - UNC / Plus Delta

augustus 2012 - januari 2014

CURSUSSEN

Werkkapitaalbeheer voor Credit Managers - Next Level Academy

Professioneel Adviseren - LOI

Excel voor gevorderden - Computrain

Praktijkdiploma boekhouden - LOI

AUTOMATISERINGSKENNIS

Volledig bekend met de volgende software:

JDE Edwards, Oracle Collections, SAP, Microsoft Dynamics AX, Cash, Coda, On guard, Microsoft PowerPoint, Word, Excel, Outlook en Access, Lotus Notes, Dreamweaver, Flash.

Sebastian Breugelmans

18 oktober 1980

Haverlij 40, 8219DA Lelystad

breugel0@xs4all.nl **06 24315968**



TAAL

Nederlands: Uitstekend in woord en geschrift
Engels: Uitstekend in woord en geschrift
Duits: Uitstekend in woord en geschrift
Frans: Beginnend in woord en geschrift

MIJN INTERESSES

Fietsen, snowboarden, wereldpolitiek, voetbal en koken.